lt-LT: Varinio pučiamojo instrumento kandiklio taurės gylis: Dubens formos; Gilus; Vidutinis; Vidutiniškai gilus; Negilus; V formos; Labai gilus; Labai negilus; Kitas
pt-PT: Profundidade da cúpula do bocal em latão: Em forma de taça; Fundo; Médio; Médio-fundo; Raso; Em forma de V; Muito fundo; Muito raso; Outro
zh-CN: 铜管吹嘴杯深度: 碗形; 深; 中; 中深; 浅; V 形; 极深; 极浅; 其他
sl-SI: Globina skodelice ustnika trobila: V obliki sklede; Globoko; Srednje; Srednje globoko; Plitvo; V obliki črke V; Zelo globoko; Zelo plitvo; Drugo
zh-TW: 銅管吹嘴杯口深度: 碗狀; 深; 中; 中深; 淺; V 型; 極深; 極淺; 其他
es: Profundidad de la copa de la boquilla para instrumentos de metal: En forma de cuenco; Profunda; Media; Medio profunda; Poco profunda; En forma de V; Muy profunda; Muy poco profunda; Otra
hr-HR: Dubina čašice usnika od mesinga: U obliku zdjelice; Duboko; Srednje; Srednje duboko; Plitko; U obliku slova V; Vrlo duboko; Vrlo plitko; Ostalo
pt-BR: Profundidade da copa do bocal de metal: Formato de tigela; Fundo; Médio; Médio-fundo; Raso; Formato em V; Muito fundo; Muito raso; Outros
fr: Profondeur de cuvette d’embouchure pour cuivre: En forme de bol; Profonde; Moyenne; Moyennement profonde; Peu profonde; En forme de V; Très profonde; Très peu profonde; Autre
nl: Koperblaasmondstuk cupdiepte: Komvormig; Diep; Medium; Medium diep; Ondiep; V-vormig; Zeer diep; Zeer ondiep; Overig
sk-SK: Hĺbka mosadzného náustkového kalicha: V tvare misky; Hlboká; Stredná; Stredne hlboká; Plytká; V tvare V; Veľmi hlboká; Veľmi plytká; Iné
cs: Hloubka kotlíku nátrubku pro žesťové nástroje: Miskovitý; Hluboký; Střední; Středně hluboký; Mělký; Ve tvaru V; Velmi hluboký; Velmi mělký; Jiné
ro-RO: Adâncimea cupei muștiucului din alamă: În formă de bol; Adânc; Mediu; Mediu-adânc; Superficial; În formă de V; Foarte adânc; Foarte puțin adânc; Altele
da: Messingmundstykkets kopdybde: Skålformet; Dyb; Medium; Medium dyb; Lav; V-formet; Meget dyb; Meget lav; Andet
it: profondità della coppa del bocchino in ottone: A tazza; Profondo; Medio; Medio-profondo; Poco profondo; A V; Molto profondo; Molto poco profondo; Altro
vi: Độ sâu chén ngậm bằng đồng thau: Hình bát; Sâu; Trung bình; Sâu trung bình; Nông; Hình chữ V; Rất sâu; Rất nông; Khác
ko: 금관악기 마우스피스 컵 깊이: 볼 형태; 딥; 미디엄; 미디엄 딥; 섈로우; V 형태; 베리 딥; 베리 섈로우; 기타
de: Kesseltiefe des Messingmundstücks: Schalenförmig; Tief; Mittel; Mitteltief; Flach; V-förmig; Sehr tief; Sehr flach; Sonstiges
sv: Munstyckets koppdjup: Skålformad; Djup; Medium; Medium-djup; Grund; V-formad; Mycket djup; Mycket grund; Övrigt
el: Βάθος κυπέλλου επιστομίου από ορείχαλκο: Σε σχήμα μπολ; Βαθύ; Μεσαίο; Μεσαίο-βαθύ; Ρηχό; Σε σχήμα V; Πολύ βαθύ; Πολύ ρηχό; Άλλο
ja: 真鍮製マウスピースカップの深さ: ボウル型; ディープ; ミディアム; ミディアムディープ; シャロー; V型; ベリーディープ; ベリーシャロー; その他
pl: Głębokość czaszy ustnika do instrumentów blaszanych: W kształcie miski; Głęboka; Średnia; Średnio głęboka; Płytka; W kształcie litery V; Bardzo głęboka; Bardzo płytka; Inna
tr: Pirinç üflemeli çalgı ağızlığı çanak derinliği: Kase şekilli; Derin; Orta; Orta derin; Sığ; V şekilli; Çok derin; Çok sığ; Diğer
nb: Messingmunnstykkets koppdybde: Skålformet; Dyp; Middels; Middels dyp; Grunn; V-formet; Veldig dyp; Veldig grunn; Annet
bg-BG: Дълбочина на чашката на мундщука за месингови музикални инструменти: Купообразна; Дълбока; Средна; Среднодълбока; Плитка; V-образна; Много дълбока; Много плитка; Друго
hu: Rézfúvós fúvóka kehelymélysége: Csésze alakú; Mély; Közepes; Közepesen mély; Sekély; V alakú; Nagyon mély; Nagyon sekély; Egyéb
ru: Глубина чаши мундштука духового инструмента: Чашеобразная; Глубокая; Средняя; Средней глубины; Мелкая; V-образная; Очень глубокая; Очень мелкая; Другая
en: Brass mouthpiece cup depth: Bowl-shaped; Deep; Medium; Medium-deep; Shallow; V-shaped; Very deep; Very shallow; Other
fi: Messinkisen suukappaleen kupin syvyys: Kulhonmuotoinen; Syvä; Keskisyvä; Puolisyvä; Matala; V-muotoinen; Erittäin syvä; Erittäin matala; Muu
th: ความลึกของถ้วยปากเป่าสำหรับเครื่องเป่าทองเหลือง: รูปทรงชาม; ลึก; ปานกลาง; ค่อนข้างลึก; ตื้น; รูปตัว V; ลึกมาก; ตื้นมาก; อื่นๆ